臺灣高等法院刑事裁定　　　　　　　　　96年度毒抗字第92號
抗　告　人
即　被　告　甲○○
上列抗告人即被告因毒品危害防制條例案件，不服臺灣臺北地方
法院中華民國96年2月27日裁定（96年度毒聲字第71號），提起
抗告，本院裁定如下：
    主  文
抗告駁回。
    理  由
一、抗告意旨指稱：被告並未基於施用第二級毒品MDMA之概括犯
    意，施用MDMA達六個月之久，被告乃因患有腰椎脊髓動靜脈
    畸形，所以時常服用醫師所開立及購自民間之藥物，被告不
    知所服用者即為MDMA，以為只是FM2。且被告已經六個月未
    再施用。孰料竟猶遭裁定應送勒戒處所觀察、勒戒，為此提
    出抗告云云。
二、經查：
（一）按違反毒品危害防制條例第10條第2項施用第二級毒品罪
      者，檢察官應先將被告送勒戒處所觀察、勒戒，其期間不
      得逾二月，毒品危害防制條例第20條第1項、觀察勒戒處
      分執行條例第3條第1項定有明文。
（二）聲請意旨略以：被告甲○○基於施用第二級毒品MDMA之概
      括犯意，自民國94年6、7月間某日起至95年1月間某日時
      止，在桃園市某舞廳等處，連續施用第二級毒品MDMA多次
      ，嗣為警於95年8月26日夜間11時40分，在台北市中山區
      ○○○路83號前查獲，並扣有第二級毒品MDMA2顆之事實
      ，業據被告迭於警詢時及本署偵查中坦承不諱，並有台北
      市政府警察局鑑驗通知書1份附在卷可稽，其施用第二級
      毒品MDMA犯行堪予認定。爰依毒品危害防制條例第20條第
      1項及觀察勒戒處分執行條例第3條第1項規定，聲請裁定
      將被告送勒戒處所觀察、勒戒等語。且查上開事實，業據
      被告甲○○於警訊及偵查中坦承不諱，且被告於為警查獲
      時所扣得之紫色藥錠2顆 (總毛重0.8公克、取0.03公克化
      驗，餘0.77公克)，經台北市政府警察局以氣相層析/質譜
      分析法鑑驗結果，檢出第二級毒品MDA、MDMA成分，有台
      北市政府警察局95年10月4日鑑驗通知書1紙在卷足憑，足
      認扣案之藥錠係第二級毒品MDMA。雖被告於為警查獲時所
      採集之尿液，經送台灣尖端先進生技醫藥股份有限公司以
      酵素免疫分析法、氣相層析質譜儀分析法，呈MDMA陰性反
      應，此有該公司95年9月13日濫用藥物檢驗報告1紙附卷可
      稽。然依衛生署管制藥品管理局92年7月23日管檢字第092
      0005609號函釋，毒品施用一般於尿液中可檢出之最大時
      限，MDMA為1至4天; 而被告自承最後一次施用MDMA距採尿
      時間已逾7個月之久，遠超過4天之檢驗時效，故被告採尿
      之檢驗報告呈陰性反應，適足以說明被告之自白與事實相
      符，應可採信。
（三）綜上，本件聲請核無不合，原法院基於以上詳同認定，引
      據毒品危害防制條例第20條第1項、觀察勒戒處分執行條
      例第3條第1項，裁定應送勒戒處所觀察、勒戒，於法即無
      違誤，被告猶執前詞提起抗告，否認無繼續施用傾向，即
      不可採，本件抗告，並無理由，應予駁回。
三、據上論結，應依刑事訴訟法第四百十二條，裁定如主文。
中　　華　　民　　國　　96　　年　　3 　　月　　29　　日
　　　　　　　　　刑事第九庭審判長法　官　劉景星
　　　　　　　　　　　　　　    　法  官　陳世宗
　　　　　　　　　　　　　　  　  法  官　周盈文
以上正本證明與原本無異。
不得再抗告。
                                  書記官　余姿慧
中　　華　　民　　國　　96　　年　　3 　　月　　29　　日
